【裁判字號】    97,訴,843
【裁判日期】    970724
【裁判案由】    偽造文書等
【裁判全文】
臺灣屏東地方法院刑事判決               97年度訴字第843號
公  訴  人  臺灣屏東地方法院檢察署檢察官
被      告  乙○○
                    現於臺灣屏東看守所
            丙○○
上列被告因偽造文書等案件，經檢察官提起公訴（96年度偵字第
6797號），嗣被告於本院準備程序進行中先就被訴事實為有罪之
陳述，本院告知被告簡式審判程序之旨，並聽取當事人之意見後
，裁定改由受命法官獨任依簡式審判程序審理，判決如下：
    主  文
乙○○犯竊盜罪，累犯，處有期徒刑陸月。又犯如附表一編號1
至5 之行使偽造私文書罪，累犯，均處有期徒刑陸月，偽造之「
甲○○」署押伍枚，均沒收。又共同犯如附表一編號6 至7 之行
使偽造私文書罪，累犯，均處有期徒刑伍月，偽造之「甲○○」
署押貳枚，均沒收。又犯竊盜罪，累犯，處有期徒刑伍月。又犯
竊盜罪，累犯，處有期徒刑陸月。又犯竊盜罪，累犯，處有期徒
刑捌月。又犯如附表二編號1 至4 之行使偽造私文書罪，累犯，
均處有期徒刑陸月，偽造之「辛○○」之署名肆枚，均沒收。又
犯如附表二編號5 至6 之詐欺取財未遂罪，累犯，均處有期徒刑
肆月。又犯竊盜罪，累犯，處有期徒刑肆月。又犯竊盜罪，累犯
，處有期徒刑柒月。又犯竊盜罪，累犯，處有期徒刑陸月。又犯
竊盜罪，累犯，處有期徒刑肆月。應執行有期徒刑伍年，偽造之
「甲○○」署押柒枚及「辛○○」之署名肆枚，均沒收。
丙○○共同犯如附表一編號6 至7 之行使偽造私文書罪，均處有
期徒刑肆月，偽造之「甲○○」署押貳枚，均沒收。應執行有期
徒刑陸月，如易科罰金，以新臺幣壹仟元折算壹日，偽造之「甲○○」署押貳枚，均沒收。
    事  實
一、乙○○前於民國95年間，因施用毒品案件，經本院以94年度
    簡字第1606號判處有期徒刑6 月確定，又於同年間，因違反
    動產擔保交易法案件，經本院以95年度簡字第1068號判處有
    期徒刑3 月確定，上開2 案接續執行，於96年1 月19日縮刑
    期滿執行完畢。詎其不知悔改，仍意圖為自己不法之所有，
    基於竊盜犯意，於96年4 月28日晚上，在屏東市○○路黑美
    人護膚店內，徒手竊取甲○○所申請之花旗（台灣）商業銀
    行股份有限公司（下稱花旗銀行）信用卡1 張（卡號000000
    0000000000）與國泰世華商業銀行股份有限公司（下稱國泰
    世華銀行）信用卡1 張（卡號0000000000000000），俟其竊
    得上開2 張信用卡後，即單獨意圖為自己不法之所有，基於
    行使偽造私文書與詐欺取財之犯意，於附表一編號1 至5 所
    示之時間與特約商店地點，由乙○○盜刷花旗銀行信用卡購
    物或加油，並在簽帳單上簽名欄內偽簽「甲○○」之署名，
    主張係甲○○本人而行使之，使附表一編號1 至5 不知情之
    特約商店刷卡人員均陷於錯誤，誤信其為真正持卡人而交付
    其所購買之物品或為其車輛添加油料，再由花旗銀行墊付如
    附表一所示之消費金額，足生損害於甲○○、附表一1 至5
    所示之特約商店及花旗銀行撥付消費款項之正確性。
二、乙○○又與丙○○共同意圖為自己不法之所有，基於行使偽
    造私文書與詐欺取財之犯意聯絡，於附表一編號6 、7 所示
    之時間與特約商店地點，以附表一編號6 、7 所載之盜刷方
    式盜刷國泰世華銀行信用卡購物，並分別由丙○○、乙○○
    在簽帳單上簽名欄內偽簽「甲○○」之署名，主張係甲○○
    本人而行使之，惟附表一編號6 之高正昌銀樓之負責人李易
    倉並未因此陷於錯誤交付財物；另附表一編號7 特約商店刷
    卡人員則不知情而陷於錯誤，誤信乙○○為真正持卡人而交
    付其所購買之物品，再由國泰世華銀行墊付如附表一編號7
    所示之消費金額，足生損害於甲○○、附表一編號7 所示之
    特約商店及國泰世華銀行撥付消費款項之正確性。
三、乙○○意圖為自己不法之所有，基於竊盜犯意，於96年10月
    5 日下午6 時10分許，在屏東市○○街216 號愛家燈飾店內
    ，趁上開燈飾店店員子○○不注意之時，徒手竊取子○○所
    有置放於燈飾店內辦公桌上之Motorola牌行動電話1 支，得
    手後離開上址。復於同年月8 日下午3 時10分許，在己○○
    經營設於屏東市○○街2 號千玉髮廊內，趁無人注意之際，
    徒手竊取己○○所有之Motorola牌與Alcatel 牌行動電話各
    1 支，得手後離開上址。
四、乙○○意圖為自己不法之所有，於96年10月21日上午12時許
    ，在辛○○位於屏東縣長治鄉○○路317 號住處，徒手竊取
    辛○○所有之音響、電腦液晶螢幕、第一商業銀行股份有限
    公司（下稱第一銀行）信用卡1 張（卡號0000000000000000
    ）及身分證件得手後，復接續竊取辛○○所有之車牌號碼OZ
    P –799 號重型機車，並騎乘上開重型機車載運其所竊得之
    音響等物品。乙○○嗣後意圖為自己不法之所有，基於行使
    偽造私文書與詐欺取財之犯意，於附表二編號1 至4 所示之
    時間與特約商店地點，盜刷上開所竊得辛○○之第一銀行信
    用卡購物或加油，並在簽帳單上簽名欄內偽簽「辛○○」之
    署名，主張係辛○○本人而行使之，使不知情之特約商店刷
    卡人員均陷於錯誤，誤信其為真正持卡人而交付其所購買之
    物品或為其車輛添加油料，再由第一銀行墊付如附表二編號
    1 至4所 示之消費金額，足生損害於辛○○、附表二編號1
    至4 所示之特約商店及第一銀行撥付消費款項之正確性，共
    計詐得財物之價值合計為2,352 元。惟乙○○於附表二編號
    5 、6 所示之時間、地點，交付上開信用卡予不知情之雅頓
    愛犬寵物店店員丁○○與全統運動用品店店員壬○○欲用以
    刷卡消費，因過卡時未獲得授權碼，故未刷卡成功而未得逞
    。
五、乙○○意圖為自己不法之所有，基於竊盜犯意，於96年10月
    30日上午7時30分許，在屏東市○○路249號昶森商行前，佯
    稱向昶森商行店員庚○○借用其所有之Samsung 牌行動電話
    ，並趁庚○○不注意之際，徒手竊取庚○○所有之上開行動
    電話1 支，得手後騎乘機車逃離上址。
六、乙○○意圖為自己不法之所有，基於竊盜犯意，於97年1 月
    4 日上午5 時10分許，在屏東市○○路119 號寶建醫院8 樓
    10號病房內，徒手竊取該病房內病患之親友戊○○所有之暗
    紅色背心1 件與紅色背包1 個（內有現金4,910 元、戊○○
    之身分證與健保卡、Motorola牌行動電話1 支及藥物等物品
    ），得手後將上述竊得之現金花用殆盡，並將戊○○所有之
    身分證與健保卡置放於其所有之皮包內，復將其餘物品棄置
    於8 樓空中花園與污物間內。
七、乙○○意圖為自己不法之所有，基於竊盜犯意，於97年2 月
    1 5 日上午8 時30分許，在寅○○○所經營位於屏東市○○
    街126 號采晶服飾店內，佯稱欲購買外套1 件、項鍊1 條及
    耳環1 對而試穿、試戴，並趁寅○○○不注意之際，徒手竊
    取上開外套1 件、項鍊1 條及耳環1 對，得手後騎乘機車逃
    離上址。
八、乙○○意圖為自己不法之所有，基於竊盜犯意，於97年3 月
    1 3 日下午4 時20分許，在屏東縣長治鄉○○路635 號德協
    派出所內，徒手竊取上開派出所工友癸○○置放於派出所內
    民眾洽公休息室辦公桌上之SonyEricsson牌行動電話1 支，
    得手後離開上址。
九、案經甲○○、己○○及辛○○分別訴由屏東縣政府警察局屏
    東分局報告與屏東縣政府警察局移送台灣屏東地方法院檢察
    署檢察官偵查起訴。
    理  由
一、本案被告二人所犯並非法定刑為死刑、無期徒刑或最輕本刑
    3 年以上有期徒刑之罪，亦非高等法院管轄第一審之案件，
    而被告於本院準備程序中就被訴事實為有罪之陳述，本院合
    議庭乃裁定由受命法官獨任進行簡式審判程序。又簡式審判
    程序之證據調查，依刑事訴訟法第273 條之2 規定，不受同
    法第159 條第1 項審判外陳述排除之限制，再被告對於卷內
    之各項證據，亦不爭執證據能力，故卷內所列之各項證據，
    自得作為證據，先予敘明。
二、經查，上開犯罪事實，業據被告乙○○、丙○○於本院審理
    時坦承不諱，且經證人甲○○、李易倉、蕭玉娟、己○○、
    辛○○、丑○○、傅俊名、丁○○、壬○○、庚○○、戊○○、寅○○○於警詢及偵查中證述明確，並有高正昌銀樓監
    視系統翻拍照片6 張、花旗銀行客戶交易明細一覽表、國泰
    世華銀行交易一覽表及簽帳單影本、第一銀行冒刷明細表、
    簽帳單影本4 紙、雍東加油站統一發票及數位輸出查獲照片
    32 張 、屏東縣警察局屏東分局民生派出所受理刑事案件報
    案三聯單與數位輸出照片4 張、扣押物品目錄表、贓物認領
    保管單、數位輸出照片4 張及悔過書影本、車籍查詢資料與
    監視係表翻拍照片2 張、車籍查詢資料與監視系統翻拍照片
    2 張在卷以資佐證，足認本件事證明確，被告2 人犯行堪以
    認定。
三、核被告乙○○所為，就犯罪事實一、二、四部分，係犯刑法
    第320 條第1 項竊盜罪、同法第216 條、第210 條之行使偽
    造私文書罪、同法第339 條第1 項之詐欺取財既遂罪及同條
    第3 項、第1 項之詐欺取財未遂罪；就犯罪事實三、五、六
    、七及八部分，係犯刑法第320 條第1 項竊盜罪。被告丙○○犯罪事實二所為，則係犯刑法第216 條、第210 條之行使
    偽造私文書罪、同法第339 條第1 項之詐欺取財既遂罪及同
    條第3 項、第1 項之詐欺取財未遂罪。被告乙○○與丙○○
    2 人，就犯罪事實二，有犯意聯絡與行為分擔，應依刑法第
    28條論以共同正犯。又被告乙○○於附表一編號1 至5 、7
    簽帳單上偽造「甲○○」署名與附表二編號1 至4 簽帳單上
    偽造「辛○○」署名之行為及被告丙○○於附表一編號6 簽
    帳單上偽造「甲○○」署名之行為，均係偽造私文書之部分
    行為，不另論罪；而渠等偽造後復持之加以行使，渠等偽造
    之低度行為應為行使之高度行為所吸收，僅論以高度之行使
    偽造私文書罪；又被告乙○○與丙○○行使偽造私文書同時
    亦施行詐術，應屬一行為觸犯數罪名，應依刑法第55條想像
    競合犯之規定，從一重即行使偽造私文書罪處斷。被告乙○○就犯罪事實四所為之竊盜行為，係於密切接近之時地實施
    ，侵害同一之法益，各行為之獨立性極為薄弱，依一般社會
    健全觀念，在時間差距上，難以強行分開，在刑法評價上，
    以視為數個舉動之接續施行，合為包括之一行為予以評價，
    較為合理，屬接續犯，而為包括之一罪。被告乙○○所犯上
    開各罪間，行為各殊，犯罪時間不同，罪名互異，應予分論
    併罰。又被告前於95年間，因施用毒品案件，經本院以94
    年度簡字第1606號判處有期徒刑6 月確定，又於同年間，因
    違反動產擔保交易法案件，經本院以95年度簡字第1068號判
    處有期徒刑3 月確定，上開2 案接續執行，於96年1 月19日
    縮刑期滿執行完畢，有台灣高等法院被告前案紀錄表在卷可
    稽，被告於上開有期徒刑執行完畢後5 年內，故意再犯本件
    有期徒刑以上數罪，均為累犯，依刑法第47條第1 項規定，
    均應加重其刑。爰審酌被告乙○○有違反毒品危害防制條例
    、竊盜等犯罪前科，素行不佳；被告丙○○則前無任何犯罪
    前科，素行尚佳，有臺灣高等法院被告前案紀錄表1 份在卷
    可參，今被告乙○○任意竊取他人財物，並與丙○○盜刷他
    人信用卡消費，已侵害他人之財產權及破壞信用卡之交易金
    融秩序，行為實有不該，然念渠等犯後坦承犯行，態度良好
    ，已有悔意，及考量其犯罪之動機、所竊財物價值等一切情
    狀，分別量處如主文所示之刑，並定其應執行之刑，並就丙○○所宣告之刑部分，諭知易科罰金之折算標準，如主文所
    示。又被告乙○○於信用卡簽帳單存根聯所偽造之「甲○○
    」署名5 枚，及其與丙○○共同於信用卡簽帳單存根聯所偽
    造之「甲○○」署名2 枚，及被告乙○○於信用卡簽帳單存
    根聯所偽造之「辛○○」署名4 枚，均係偽造之署名，均應
    依刑法第219 條規定宣告沒收。
據上論斷，依刑事訴訟法第273 條之1 、第299 條第1 項，刑法
第28條、第320 條第1 項、第216 條、第210 條、第339 條第1
項、第3 項、第55條、第47條第1 項、第41條第1 項前段、第
219 條、第51條第5 款、刑法施行法第1 條之1 ，判決處刑如主
文。
中    華    民    國    97    年    7     月    24    日
                  刑事第四庭    法  官  王炳人
以上正本證明與原本無異。
如不服本判決應於收受本判決送達後十日內向本院提出上訴書狀，
其未敘述上訴理由者，並得於提起上訴後十日內向本院補提理由
書狀（均須按他造當事人之人數附繕本）「切勿逕送上級法院」
中    華    民    國    97    年    7     月    25    日
                                書記官  潘豐益
附錄本判決論罪科刑法條全文
中華民國刑法第320條第1項
（普通竊盜罪、竊佔罪）
意圖為自己或第三人不法之所有，而竊取他人之動產者，為竊盜
罪，處 5 年以下有期徒刑、拘役或 5 百元以下罰金。
中華民國刑法第210條
（偽造變造私文書罪）
偽造、變造私文書，足以生損害於公眾或他人者，處 5 年以下
有期徒刑。
中華民國刑法第216條
（行使偽造變造或登載不實之文書罪）
行使第 210 條至第 215 條之文書者，依偽造、變造文書或登載
不實事項或使登載不實事項之規定處斷。
中華民國刑法第339條第1、3項
（普通詐欺罪）
意圖為自己或第三人不法之所有，以詐術使人將本人或第三人之
物交付者，處5 年以下有期徒刑、拘役或科或併科1 千元以下罰
金。
以前項方法得財產上不法之利益或使第三人得之者，亦同。
前二項之未遂犯罰之。
附表一
┌──┬────┬───┬────┬────┬─────┐
│編號│盜刷時間│發卡銀│盜刷之特│盜刷金額│盜刷方式  │
│    │        │行    │約商店  │(新臺幣)│          │
├──┼────┼───┼────┼────┼─────┤
│ 1  │96年4月 │花旗銀│台亞百利│   500元│由被告王麗│
│    │29日上午│行    │加油站  │        │華在特約商│
│    │3時58分 │      │        │        │店簽帳單上│
│    │        │      │        │        │偽造署押1 │
│    │        │      │        │        │枚        │
│    │        │      │        │        │          │
├──┼────┼───┼────┼────┼─────┤
│ 2  │96年4月 │花旗銀│家樂福屏│ 5,670元│同上      │
│    │29日上午│行    │東店珠寶│        │          │
│    │9時43分 │      │櫃      │        │          │
├──┼────┼───┼────┼────┼─────┤
│ 3  │96年4月 │花旗銀│尚錦名店│ 2,370元│同上      │
│    │29日上午│行    │–屏東門│        │          │
│    │9時56分 │      │市      │        │          │
├──┼────┼───┼────┼────┼─────┤
│ 4  │96年4月 │花旗銀│北屏東加│   300元│同上      │
│    │29日下午│行    │油站有限│        │          │
│    │2時51分 │      │公司    │        │          │
├──┼────┼───┼────┼────┼─────┤
│ 5  │96年4月 │花旗銀│瓏興銀樓│ 4,812元│同上      │
│    │29日下午│行    │        │        │          │
│    │3時58分 │      │        │        │          │
├──┼────┼───┼────┼────┼─────┤
│ 6  │96年4月 │國泰世│高正昌銀│ 7,170元│由被告吳秉│
│    │29日下午│華銀行│樓      │        │修在特約商│
│    │7時20分 │      │        │        │店簽帳單上│
│    │        │      │        │        │偽造署押1 │
│    │        │      │        │        │枚（惟未取│
│    │        │      │        │        │得盜刷所購│
│    │        │      │        │        │買之金飾，│
│    │        │      │        │        │詐欺取財未│
│    │        │      │        │        │遂）      │
│    │        │      │        │        │          │
├──┼────┼───┼────┼────┼─────┤
│ 7  │96年4月 │國泰世│家樂福屏│ 7,370元│由被告吳秉│
│    │29日上午│華銀行│東店珠寶│        │修駕駛小客│
│    │3時58分 │      │櫃      │        │車搭載被告│
│    │        │      │        │        │乙○○前往│
│    │        │      │        │        │家樂福屏東│
│    │        │      │        │        │店，由被告│
│    │        │      │        │        │乙○○在特│
│    │        │      │        │        │約商店簽帳│
│    │        │      │        │        │單上偽造署│
│    │        │      │        │        │押1 枚，事│
│    │        │      │        │        │後2 人朋分│
│    │        │      │        │        │變賣盜刷所│
│    │        │      │        │        │購買金飾之│
│    │        │      │        │        │金額      │
│    │        │      │        │        │          │
└──┴────┴───┴────┴────┴─────┘
附表二
┌──┬────┬───┬─────┬────┬────┐
│編號│盜刷時間│發卡銀│盜刷之特約│盜刷金額│盜刷方式│
│    │        │行    │商店      │(新臺幣)│        │
├──┼────┼───┼─────┼────┼────┤
│ 1  │96年10月│第一銀│屈臣氏屏東│   874元│由被告王│
│    │21日上午│行    │分公司    │        │麗華在特│
│    │12時24分│      │          │        │約商店存│
│    │        │      │          │        │根聯上偽│
│    │        │      │          │        │造署押1 │
│    │        │      │          │        │枚      │
│    │        │      │          │        │        │
├──┼────┼───┼─────┼────┼────┤
│ 2  │96年10月│第一銀│屈臣氏屏東│   978元│同上    │
│    │21日上午│行    │分公司    │        │        │
│    │12時27分│      │          │        │        │
├──┼────┼───┼─────┼────┼────┤
│ 3  │96年10月│第一銀│雍東加油站│   200元│同上    │
│    │21日上午│行    │          │        │        │
│    │12時43分│      │          │        │        │
├──┼────┼───┼─────┼────┼────┤
│ 4  │96年10月│第一銀│雍東加油站│   300元│同上    │
│    │21日上午│行    │          │        │        │
│    │12時46分│      │          │        │        │
├──┼────┼───┼─────┼────┼────┤
│ 5  │96年10月│第一銀│雅頓愛犬寵│ 7,000元│因卡片過│
│    │21日下午│行    │物店      │        │卡時未通│
│    │1時9分  │      │          │        │過授權碼│
│    │        │      │          │        │，交易未│
│    │        │      │          │        │成功，故│
│    │        │      │          │        │無簽帳單│
│    │        │      │          │        │產生（詐│
│    │        │      │          │        │欺取財未│
│    │        │      │          │        │遂）    │
│    │        │      │          │        │        │
├──┼────┼───┼─────┼────┼────┤
│ 6  │96年10月│第一銀│全統運動用│ 1,170元│因卡片過│
│    │21日下午│行    │品店      │        │卡時未通│
│    │2時8分  │      │          │        │過授權碼│
│    │        │      │          │        │，交易未│
│    │        │      │          │        │成功，故│
│    │        │      │          │        │無簽帳單│
│    │        │      │          │        │產生（詐│
│    │        │      │          │        │欺取財未│
│    │        │      │          │        │遂）    │
└──┴────┴───┴─────┴────┴────┘


司法院資訊處製作；財團法人民間司法改革基金會備份。
